臺灣彰化地方法院彰化簡易庭民事裁定
110年度彰簡聲字第13號
聲  請  人  楊蕙廷  
相  對  人  凱悅開發工程有限公司

法定代理人  王議慶  
上列當事人間請求停止執行事件，本院裁定如下：
    主  文
聲請駁回。
聲請程序費用由聲請人負擔。
    事實及理由
一、按強制執行程序開始後，除法律另有規定外，不停止執行；
    有回復原狀之聲請，或提起再審或異議之訴，或對於和解為
    繼續審判之請求，或提起宣告調解無效之訴、撤銷調解之訴
    ，或對於許可強制執行之裁定提起抗告時，法院因必要情形
    或依聲請定相當並確實之擔保，得為停止強制執行之裁定，
    強制執行法第18條第1項、第2項分別定有明文。又假執行程
    序亦屬強制執行程序，於假執行程序實施中，除被告得根據
    法院依聲請或依職權所為免為假執行之宣告預供擔保或將請
    求標的物提存以避免被強制執行外，殊無依強制執行法第18
    條第2 項規定聲請裁定停止強制執行之餘地（最高法院93年
    度台抗字第95號裁定意旨參照）。對於宣告假執行之判決提
    起上訴，非屬強制執行法第18條所定得停止強制執行之事由
    （最高法院102年度台抗字第276號裁定意旨參照）。
二、聲請意旨略以：聲請人與相對人因裝修工程事件，前經本院
    以109年度彰簡字第353號判決在案（下稱系爭判決），因聲
    請人對系爭判決不服，已聲明上訴，惟相對人持系爭判決向
    本院聲請對聲請人為假執行，然本件執行事件查封的財產一
    旦拍賣，勢難回復原狀，為此聲請人願供擔保，請准裁定本
    院110年度司執字第17022號強制執行案件（下稱執行事件）
    ，於系爭判決確定前停止執行等語。
三、經查：相對人以兩造就門牌號碼彰化縣○○鄉○○路0段000號房
    屋成立施工裝潢承攬契約，惟聲請人未依約給付承攬報酬予
    相對人為由，訴請聲請人應給付積欠之承擔報酬，經本院以
    109年度彰簡字第353號判決相對人勝訴，並依職權宣告假執
    行，相對人執前開判決為執行名義，據以聲請假執行，現由
    本院以系爭執行事件受理在案等情，業經本院依職權調閱上
    開卷宗核閱無訛。聲請人固已就系爭判決聲明不服，提起上
    訴，惟提起上訴非屬強制執行法第18條第2項所定得聲請停
    止強制執行之訴訟事件類型，從而，聲請人主張停止執行之
    理由，即與強制執行法第18條第2項所定停止執行之要件不
    符，非屬得裁定停止強制執行之事由。本件聲請人聲請停止
    執行，非有理由，應予駁回。至於聲請人於本院縱未及陳明
    願供擔保請求免為假執行，仍得在提起上訴時，促請第二審
    法院為此宣告，並得聲請第二審法院就此先為辯論及裁判，
    而非聲請法院裁定停止強制執行程序，併為敘明。
四、依強制執行法第30條之1、民事訴訟法第95條、第78條，裁
    定如主文。 
中　　華　　民　　國　　110 　年　　5 　　月　　31　　日
                  臺灣彰化地方法院彰化簡易庭
                      法　官　李欣恩
如不服本裁定，應於送達後10日內，向本院提出抗告狀並表明抗
告理由，如於本裁定宣示後送達前提起抗告者，應於裁定送達後
10日內補提抗告理由書（須附繕本）。
以上正本係照原本作成。
中　　華　　民　　國　　110 　年　　5 　　月　　31　　日
                      書記官  石坤弘